【裁判字號】    90,易,63
【裁判日期】    900629
【裁判案由】    竊盜
【裁判全文】
臺灣臺東地方法院刑事判決                              九十年度易字第六三號
    公  訴  人  臺灣臺東地方法院檢察署檢察官
    被      告  丁○○
右列被告因竊盜案件，經檢察官提起公訴（八十九年度偵字第二四五五號），本院判
決如左：
    主      文
丁○○攜帶凶器竊盜，處有期徒刑柒月，緩刑參年，緩刑期內付保護管束。
    事      實
一、丁○○明知台東縣延平鄉○○村○○段二一二號土地上所種植之桂竹，係該地號
    地主余幸富所有，由余幸富之母丙○○○管理，亦明知其未向同段一四九地號地
    主乙○○○購買該地號土地上所種植之桂竹，竟基於為自己不法所有之意圖，於
    民國八十九年十一月十日七時三十分許，在台東縣延平鄉永康村向甲○○訛稱該
    桂竹為其承包砍伐等語，並以每枝桂竹新台幣（下同）五元之代價售予甲○○，
    使甲○○陷於錯誤，隨同丁○○前往上開二一二地號土地，丁○○更基於竊盜之
    故意，利用不知情之甲○○，以客觀上可對人之生命、身體造成危害之斧頭砍伐
    竊取余幸富所有之桂竹，以達其詐欺之目的，不久丁○○即以腳痛為由離去，甲○○則繼續在現場砍伐，共計砍得四十六支桂竹（價值五百元），嗣於同日十二
    時許，在余幸富之土地上為警查獲，丁○○詐騙之行為始未得逞。
二、案經臺東縣警察局關山分局移送臺灣臺東地方法院檢察署檢察官偵查起訴。
    理      由
一、訊據被告丁○○矢口否認右揭犯行，辯稱檢察官起訴事實不實在云云。然查，右
    揭事實，業經證人甲○○證述屬實，而被告未曾向乙○○○或丙○○○承包砍伐
    渠等所種植之桂竹等情，亦據證人乙○○○、丙○○○及實際承包乙○○○土地
    上桂竹砍伐之詹新章分別於警訊與偵審中證述綦詳，況本院至現場履堪，發現余
    幸富與乙○○○之土地高度落差約五百公尺，二塊土地聯繫道路崎嶇曲折難行，
    互相無法目視對方土地，有本院勘驗筆錄及附圖在卷可按，根本不可能將該二塊
    土地混淆，是被告辯稱係誤伐余幸富之桂竹云云，顯不可採，此外，復有乙○○○公有竹林木採運許可證、贓物領據及現場照片四張可資佐證。本件事證已臻明
    確，被告犯行洵堪認定，自應依法論科。
二、按刑法第三百二十一條第一項第三款之攜帶兇器竊盜罪，係以行為人攜帶兇器竊
    盜為其加重條件，此所謂兇器，其種類並無限制，凡客觀上足對人之生命、身體
    、安全構成威脅，具有危險性之兇器均屬之，且祇須行竊時攜帶此種具有危險性
    之兇器為已足，並不以攜帶之初有行兇之意圖為必要（最高法院七十九年臺上字
    第五二五三號判例參照）；而斧頭係屬金屬材質，質地堅硬可刺入人體，或有相
    當重量可作鈍器，若持之行兇，客觀上均足以對人之身體、生命構成威脅，具有
    殺傷力，顯為具有危險性之兇器。核被告所為，係犯刑法第第三百二十一條第一
    項第三款之加重竊盜罪及同法第三百三十三九條第一項、第三項之詐欺未遂罪。
    被告所犯上開二罪間，有方法目的之牽連關係，為牽連犯，應從一重處斷。被告
    利用不知情之甲○○遂行竊盜犯行，為間接正犯。爰審酌被告之犯罪動機、目的
    在於獲取小利、所生之危害尚輕及犯罪後之態度等一切情狀，量處如主文所示之
    刑。末查被告未曾受有期徒刑以上刑之宣告，有台灣台東地方法院檢察署刑案資
    料查註紀表一紙在卷可按，經此偵審程序並定刑教訓，應知警惕無虞再犯，本院
    認所宣告之刑以暫不執行為當，爰併宣告緩刑三年，緩刑期內並付保護管束，以
    啟自新。
據上論結，應依刑事訴訟法第二百九十九條第一項前段，刑法第三百二十一條第一項
第三款、第三百三十九條第一項、第三項、第五十五條、第七十四條第一款、第九十
三條第一項，罰金罰鍰提高標準條例第一條前段，判決如主文。
本案經檢察官李進榮到庭執行職務。
中    華    民    國      九十      年      六      月      二十九      日
                                     臺灣臺東地方法院刑事庭
                                         審判長法  官   蔡勝雄
                                               法  官   廖建彥
                                               法  官   劉柏駿
右正本證明與原本無異。
如不服本判決，應於判決送達後十日內向本院提出上訴狀。（須附繕本）
「切勿逕送上級法院」
                                               書記官   陳俊德
中    華    民    國      九十      年      六      月      二十九      日
附錄本案論罪科刑法條全文
中華民國刑法第三百二十一條第一項第三款
 (加重竊盜罪)
犯竊盜罪而有左列情形之一者，處六月以上五年以下有期徒刑：
三  攜帶兇器而犯之者。
中華民國刑法第三百三十九條第一項、第三項
 (普通詐欺罪)
意圖為自己或第三人不法之所有，以詐術使人將本人或第三人之物交付者
，處五年以下有期徒刑、拘役或科或併科一千元以下罰金。
前二項之未遂犯罰之。


司法院資訊處製作；財團法人民間司法改革基金會備份。
